---
title: "Ejercicios semana 3"
output: pdf_document
---

## Ejercicio: suma 10

Trabajaremos sobre la siguiente lista de números

```{r, results='hide'}
numeros <- list(1, 5, 9, 34, 98, 76)
```

La idea es iterar sobre la lista `numeros`, sumar 10 y reemplazar el valor original por el resultado de la suma

La función `length` puede ser de utilidad



```{r}
for (i in 1:length(numeros)) {
  numeros[[i]] <- numeros[[i]] + 10 
}

```




# Desviación estándar

$sd = \sqrt{\frac{1}{n-1}\sum_{i=1}^{n} (x_i - \bar{x})^2 }$



La idea es no usar `sd`

Puedes probar tu función con el siguiente vector `rnorm(10000)`

Pista: algunas funciones y operadores útiles son:

- sum
- sqrt
- length
- potencia 


```{r}
get_sd <- function(x) {

  cuadrados <- (x - mean(x))**2 # distancias respecto a la media
  suma_cuadrados <- sum(cuadrados) # suma de cuadrados
  n <- length(x) # n
  sqrt(suma_cuadrados / (n - 1)) # salida

}

set.seed(123)
vector <- rnorm(n = 10000)
get_sd(vector)
sd(vector)
```


# Suma vector

Queremos una función que reciba un vector numérico y retorne la suma de todos sus elementos.

No está permitido el uso de `sum`

Pista: Puede usar un `for` para sumar los elementos del vector

```{r}
sumar <- function(values) {
  total <- 0
  for (val in values ) {
    total <- total + val
  }
  return(total)  
}


```
